【裁判字號】    99,審訴,446
【裁判日期】    990225
【裁判案由】    毒品危害防制條例
【裁判全文】
臺灣高雄地方法院刑事判決            99年度審訴字第446號
公  訴  人  臺灣高雄地方法院檢察署檢察官
被      告  甲○○○
上列被告因毒品危害防制條例案件，經檢察官提起公訴（98年度
毒偵字第7309號），嗣被告於本院準備程序中就被訴事實為有罪
之陳述，經本院告知簡式審判程序之旨，並聽取被告與公訴人之
意見後，合議庭裁定由受命法官獨任進行簡式審判程序，判決如
下：
    主  文
甲○○○施用第一級毒品，累犯，處有期徒刑玖月。
    事  實
一、甲○○○曾於民國94年間因施用毒品案件，經本院以94年度
    毒聲字第2956號裁定送觀察、勒戒後，認有繼續施用毒品傾
    向，再經本院以95年度毒聲字第159 號裁定令入戒治處所施
    以強制戒治，於95年12月6 日執行完畢，並經臺灣高雄地方
    法院檢察署檢察官以95年度戒毒偵字第465 號為不起訴處分
    確定。另於94年間因施用毒品案件，經本院以94年度訴字第
    2027號判處有期徒刑8 月確定；又於同年間因竊盜案件，經
    本院以94年度易字第1241號判處有期徒刑9 月確定。上開2
    罪，經本院以95年度聲字第2220號裁定為應執行有期徒刑1
    年4 月確定，經本院以96年度聲減字第927 號裁定減刑為應
    執行有期徒刑8 月確定，並接續執行，於96年7 月21日縮短
    刑期執行完畢。於前開強制戒治執行完畢釋放後5 年內，復
    基於施用第一級毒品海洛因之犯意，於98年10月25日17時許
    ，在其位於高雄縣大寮鄉○○村○○路89號住處，以海洛因
    摻入香菸之方式，施用第一級毒品海洛因1 次。嗣因其為列
    管之毒品人口，而為警於98年10月26日13時許，在高雄縣大
    寮鄉○○村○○路（即「和春技術學院」後方產業道路）上
    ，發現其形跡可疑而上前盤查，並得其同意採集尿液送驗，
    結果呈嗎啡陽性反應，始悉上情。
二、案經高雄縣政府警察局林園分局報請臺灣高雄地方法院檢察
    署檢察官偵查起訴。
    理  由
一、本件被告甲○○○所犯係死刑、無期徒刑、最輕本刑為3 年
    以上有期徒刑以外之罪，其於準備程序中就被訴事實為有罪
    之陳述，經本院告知簡式審判程序之旨，並聽取公訴人及被
    告意見後，合議庭裁定由受命法官獨任進行簡式審判程序，
    合先敘明。
二、訊據被告對於上揭時、地，施用第一級毒品海洛因之事實，
    坦承不諱，而被告為警查獲所採之尿液檢體，經送台灣檢驗
    科技股份有限公司以酵素免疫分析法及氣相層析質譜檢驗結
    果，呈現嗎啡陽性反應，此有台灣檢驗科技股份有限公司濫
    用藥物實驗室—高雄98年11月6 日KH2009A0000000號濫用藥
    物尿液檢驗報告暨高雄縣政府警察局林園分局查獲毒品案件
    嫌疑人代號與真實姓名對照對照表各1 份在卷可稽。足徵被
    告之任意性自白核與事實相符，應堪信為真實，可採為本件
    論罪科刑之依據。是本件事證明確，被告施用第一級毒品犯
    行，洵堪認定，應予依法論科。
三、按海洛因為毒品危害防制條例第2 條第2 項第1 款所稱之第
    一級毒品，不得施用、持有。次按觀察、勒戒或強制戒治執
    行完畢釋放後，5 年內再犯第10條之罪者，應依一般刑事訴
    訟程序予以起訴論罪科刑，此觀諸毒品危害防制條例第20條
    、第23條第2 項規定自明。被告曾於94年間因施用毒品案件
    ，經本院以94年度毒聲字第2956號裁定送觀察、勒戒後，認
    有繼續施用毒品傾向，再經本院以95年度毒聲字第159 號裁
    定令入戒治處所施以強制戒治，於95年12月6 日執行完畢，
    並經臺灣高雄地方法院檢察署檢察官以95年度戒毒偵字第46
    5 號不起訴處分確定，有臺灣高等法院被告前案紀錄表1 份
    在卷可參，於前開戒治執行完畢釋放後5 年內，本件復於98
    年10月25日17時許，施用第一級毒品海洛因1 次，則公訴人
    予以起訴，尚無不合，本院自得依法論科。
四、核被告所為，係犯毒品危害防制條例第10條第1 項之施用第
    一級毒品罪。被告持有第一級毒品後進而施用，其持有之低
    度行為應為施用之高度行為所吸收，故不另論其持有毒品罪
    。被告有事實欄所載之前案紀錄，前於96年7 月21日執行完
    畢等情，有卷附臺灣高等法院被告前案紀錄表可按，其受有
    期徒刑執行完畢，5 年以內故意再犯有期徒刑以上之罪，為
    累犯，應加重其刑。本院審酌被告前因施用毒品案件，經勒
    戒、觀察及強制戒治程序，由檢察官不起訴處分後，仍不知
    悛悔，再次施用毒品自戕其身，顯然缺乏戒絕毒品之決心，
    且被告前有毒品之前科紀錄，素行不良，惟念及被告坦承施
    用第一級毒品之事實，且其行為尚未害及他人，並斟酌被告
    之犯罪動機、手段以及被告之智識程度等一切情狀，量處如
    主文所示之刑。
據上論斷，應依刑事訴訟法第273 條之1 第1 項、第284 條之1
、第299 條第1 項前段，毒品危害防制條例第10條第1 項，刑法
第11條前段、第47條第1 項，判決如主文。
本案經檢察官杜妍慧到庭執行職務。
中    華    民    國    99    年     2    月    25    日
                  刑事第十庭  法  官  曾子珍
以上正本證明與原本無異。
如不服本判決，應於收受送達後10日內向本院提出上訴書狀。
中    華    民    國    99    年     2    月    25    日
                              書記官  李承悌
附錄本判決論罪科刑法條全文：
毒品危害防制條例第10條
施用第一級毒品者，處6月以上5年以下有期徒刑。
施用第二級毒品者，處3年以下有期徒刑。

司法院資訊處製作；財團法人民間司法改革基金會備份。
